【裁判字號】    99,易,1567
【裁判日期】    990910
【裁判案由】    竊盜
【裁判全文】
臺灣高雄地方法院刑事判決              99年度易字第1567號
公  訴  人  臺灣高雄地方法院檢察署檢察官
被      告  丙○○
上列被告因竊盜案件，經檢察官提起公訴（99年度偵字第22000
號），本院以簡式審判程序審理，判決如下：
    主  文
丙○○犯如附表所示之攜帶兇器竊盜罪，共肆罪，各處如附表所
示之刑。應執行有期徒刑壹年陸月，如易科罰金，以新臺幣壹仟
元折算壹日。緩刑貳年。
    事  實
一、丙○○意圖為自己不法之所有，基於竊盜之犯意，攜帶其父
    所有客觀上足供兇器使用之小斧頭1 把，分別於附表所示之
    時間，在高雄縣永安鄉○○村○○路2 巷12之2 號旁魚塭，
    以小斧頭砍斷魚塭用電線之方式，竊得如附表之財物。嗣其
    於民國99年7 月2 日0 時20分許，在高雄縣永安鄉○○村○○路「中油液化廠」大門南側堤岸邊為警查獲，並扣得電線
    7 捲（其中4 捲發還甲○○、3 捲發還乙○○）。
二、案經高雄縣政府警察局岡山分局報告臺灣高雄地方法院檢察
    署檢察官偵查起訴。
    理  由
一、本件被告丙○○所犯係死刑、無期徒刑、最輕本刑為3 年以
    上有期徒刑以外之罪，其於準備程序中就被訴事實為有罪之
    陳述，經法官告知簡式審判程序之旨，並聽取公訴人及被告
    之意見後，經本院依刑事訴訟法第273 條之1 第1 項之規定
    ，裁定由受命法官獨任進行簡式審判程序。又本件卷內之物
    證、書證等證據，依同法第273 條之2 規定，不受第159 條
    第1 項關於傳聞法則規定之限制，依法均有證據能力，合先
    敘明。
二、訊據被告丙○○對於前揭犯罪事實均坦承不諱（本院易字卷
    第33頁），核與證人即被害人甲○○、乙○○於警詢之證述
    相符（警卷第23-25 、28-29 頁），復有高雄市政府警察局
    岡山分局扣押筆錄、扣押物品目錄表（警卷第6-8 、10-12
    、34-36 頁）、贓物認領保管單（警卷第26-27 、30頁）、
    查獲現場、扣押物品照片（警卷第14-22 頁）、自由回收場
    收購單（警卷第38頁）在卷可稽，足認被告自白與事實相符
    。是本件事證明確，被告犯行堪予認定，應依法論科。
三、按刑法所稱之攜帶兇器，其兇器種類並無限制，凡客觀上足
    對人之生命、身體、安全構成威脅，具有危險性之兇器均屬
    之，且祇須行為時攜帶此種具有危險性之兇器為已足，並不
    以攜帶之初有行兇之意圖為必要（最高法院79年臺上字第52
    53號判例意旨參照）。本件被告丙○○行竊時所攜帶小斧頭
    1 把，係用於砍斷電線，當屬銳器，客觀上自屬足對人之生
    命、身體、安全構成威脅而具有危險性之兇器。核被告前揭
    所為，均係犯刑法第321 條第1 項第3 款之攜帶兇器竊盜罪
    。被告以一竊盜行為，同時竊取附表編號1 (1)、(2)所示不同
    被害人所有之電線，係一行為觸犯數相同罪名，為同種想像
    競合犯，應論以一罪，公訴意旨認被告侵害不同法益而認應
    予併罰，容有誤會，併此敘明。被告所犯如附表編號1 、2
    、3 、4 所示共4 次加重竊盜犯行間，犯意各別，行為互殊
    ，應分論併罰。
四、本院審酌被告丙○○年值青壯，身心健全，不思循正當途徑
    賺取金錢，反圖不勞而獲，任意竊取他人之財物，行為實有
    不該，惟其加重竊盜犯行並未對於人身安全造成實質之傷害
    ，並已將竊盜所得交由被害人甲○○、乙○○領回，有贓物
    認領保管單在卷足稽（警卷第26-27 、30頁），且被告犯後
    坦承全部犯行，態度尚可等一切情狀，分別從輕量處如主文
    所示之刑，並斟酌其犯罪情節、手段、經濟狀況等一切情形
    ，分別量處如主文所示之刑，並定其應執行刑，及諭知易科
    罰金之折算標準，以示儆懲。另被告未曾因犯罪經法院判罪
    處刑，有臺灣高等法院被告前案紀錄表在卷可參，其因一時
    失慮觸犯刑章，如今已坦承犯行，經此偵審程序及刑之宣告
    後，應當知所警惕，信無再犯之虞，本院因認所宣告之刑以
    暫不執行為適當，爰依刑法第74條第1 項第1 款之規定併予
    宣告緩刑2 年，以啟自新。至扣案之小斧頭1 把雖係供本件
    加重竊盜犯罪所用，惟非被告所有，業據其供陳在卷（偵卷
    第5 頁），爰不予宣告沒收，附此敘明。
據上論斷，應依刑事訴訟法第284 條之1 、第273 條之1 第1 項
、第299 條第1 項前段，刑法第321 條第1 項第3 款、第55條、
第51條第5 款、第41條第1 項前段、第8 項、第74條第1 項第1
款，判決如主文。
本案經檢察官李怡增到庭執行職務。
中    華    民    國    99    年    9     月    10    日
                  刑事第十六庭  法  官  姚水文
以上正本證明與原本無異。
如不服本判決應於收受送達後10日內向本院提出上訴書狀，並應
敘述具體理由；如未敘述上訴理由者，應於上訴期間屆滿後20日
內向本院補提理由書（均須按他造當事人之人數附繕本）「切勿
逕送上級法院」。
中    華    民    國    99    年    9     月    10    日
                                書記官  蔡靜雯
附錄本案論罪科刑法條：
刑法第321 條第1 項
犯竊盜罪而有左列情形之一者，處6月以上、5年以下有期徒刑：
一、於夜間侵入住宅或有人居住之建築物、船艦或隱匿其內而犯
    之者。
二、毀越門扇、牆垣或其他安全設備而犯之者。
三、攜帶兇器而犯之者。
四、結夥三人以上而犯之者。
五、乘火災、水災或其他災害之際而犯之者。
六、在車站或埠頭而犯之者。
附表
  ┌──┬──────┬──────────┬───┬─────────┐
  │編號│ 行竊時間   │    竊得財物        │被害人│所犯之罪所處之刑  │
  ├──┼──────┼──────────┼───┼─────────┤
  │1(1) │99年5 月9 日│3.5mm 三心電線共8 條│甲○○│犯攜帶兇器竊盜罪，│
  │    │5 時30分許  │（每條約50公尺）    │      │處有期徒陸月，如易│
  ├──┼──────┼──────────┼───┤科罰金，以新臺幣壹│
  │1(2) │99年5 月9 日│3.5mm 三心電線共20條│乙○○│仟元折算壹日。    │
  │    │5 時30分許  │（每條約50公尺）    │      │                  │
  ├──┼──────┼──────────┼───┼─────────┤
  │2   │99年5 月12日│3.5mm三心電線共15條 │甲○○│犯攜帶兇器竊盜罪，│
  │    │2 時許      │（每條約50公尺）    │      │處有期徒陸月，如易│
  │    │            │                    │      │科罰金，以新臺幣壹│
  │    │            │                    │      │仟元折算壹日。    │
  ├──┼──────┼──────────┼───┼─────────┤
  │3   │99年5 月26日│3.5mm三心電線共24條 │甲○○│犯攜帶兇器竊盜罪，│
  │    │23時59分許  │（每條約50公尺）    │      │處有期徒陸月，如易│
  │    │            │                    │      │科罰金，以新臺幣壹│
  │    │            │                    │      │仟元折算壹日。    │
  ├──┼──────┼──────────┼───┼─────────┤
  │4   │99年6 月28日│3.5mm三心電線共25條 │甲○○│犯攜帶兇器竊盜罪，│
  │    │24時許      │（每條約50公尺）    │      │處有期徒陸月，如易│
  │    │            │                    │      │科罰金，以新臺幣壹│
  │    │            │                    │      │仟元折算壹日。    │
  └──┴──────┴──────────┴───┴─────────┘

司法院資訊處製作；財團法人民間司法改革基金會備份。
